【裁判字號】    97,台上,3561
【裁判日期】    970731
【裁判案由】    違反毒品危害防制條例
【裁判全文】
最高法院刑事判決            九十七年度台上字第三五六一號
上  訴  人  甲○○
上列上訴人因違反毒品危害防制條例案件，不服台灣高等法院中
華民國九十七年三月十八日第二審判決（九十七年度上訴字第七
八五號，起訴案號：台灣板橋地方法院檢察署九十六年度毒偵字
第六七七一號），提起上訴，本院判決如下：
    主  文
上訴駁回。
    理  由
按刑事訴訟法第三百七十七條規定：上訴於第三審法院，非以判
決違背法令為理由，不得為之；是提起第三審上訴，應以原判決
違背法令為理由，係屬法定要件。如果上訴理由書狀並未依據卷
內訴訟資料具體指摘原判決不適用何種法則或如何適用不當，或
所指摘原判決違法情事，顯與法律規定得為第三審上訴理由之違
法情形不相適合時，均應認其上訴為違背法律上之程式，予以駁
回。原判決綜合全案卷證資料，本於事實審法院之推理作用，認
定上訴人甲○○有其事實欄所載施用第一級毒品之犯行，因而維
持第一審關於論上訴人以施用第一級毒品（累犯）罪，量處有期
徒刑柒月，併諭知扣案注射針筒壹支沒收部分之判決，駁回上訴
人在第二審關於此部分之上訴（另原判決論處上訴人施用第二級
毒品罪刑部分，屬刑事訴訟法第三百七十六條第一款不得上訴第
三審之案件，該部分上訴後，業經原審法院裁定駁回上訴確定）
。已詳細說明其所憑之證據及認定之理由，復敘明上訴人所犯前
開施用第一級毒品與已確定之施用第二級毒品二罪間，犯意各別
，行為互殊，應予分論併罰之心證理由；所為之論斷，俱有卷存
之證據資料可資覆按。從形式上觀察，原判決並無違背法令情形
。又原判決係綜合上訴人之自白及卷內證據調查之結果，認定上
訴人於民國九十六年九月二日下午二時十分許，在台北縣樹林市
鎮○街「昇園賓館」六一八號房內，以將海洛因摻水置於針筒注
射身體之方式，施用海洛因一次；另於九十六年八月三十日上午
某時，在台北縣樹林市鎮○街某處工地，將安非他命置於錫箔紙
上，以火燒烤後吸食煙氣之方式，施用第二級毒品安非他命一次
等情，觸犯施用第一級毒品及施用第二級毒品二罪，並以所犯二
罪犯意各別，行為互殊甚明，而予以分論併罰，其認事用法，均
無違誤。上訴意旨徒以朋友拿毒品給伊時，已在第一級毒品中摻
有第二級毒品，上訴人僅以針筒注射一次，係一行為觸犯施用第
一級毒品及施用第二級毒品二罪名之想像競合犯，僅應論以一罪
云云；任意指摘原判決分論併罰，認定事實有誤，理由亦相互矛
盾，而於法律審始就其施用毒品方式及行為次數為單純事實之爭
辯，核非依據卷內證據資料為具體違法指摘之合法上訴第三審理
由，應認其對施用第一級毒品部分之上訴違背法律上之程式，予
以駁回。
據上論結，應依刑事訴訟法第三百九十五條前段，判決如主文。
中    華    民    國  九十七  年    七    月  三十一  日
                      最高法院刑事第九庭
                          審判長法官  洪  文  章
                                法官  王  居  財
                                法官  郭  毓  洲
                                法官  黃  梅  月
                                法官  邱  同  印
      本件正本證明與原本無異
                                      書  記  官
中    華    民    國  九十七  年    八    月    五    日
                                                      V


司法院資訊處製作；財團法人民間司法改革基金會備份。
